<?xml version='1.0' encoding='utf-8'?>
<verb default="athdhearbhaigh" disambig="">
  <verbalNoun default="athdhearbhú" />
  <verbalAdjective default="athdhearbhaithe" />
  <tenseForm default="athdhearbhaigh" tense="Past" dependency="Indep" person="Base" />
  <tenseForm default="athdhearbhaíomar" tense="Past" dependency="Indep" person="Pl1" />
  <tenseForm default="athdhearbhaíodar" tense="Past" dependency="Indep" person="Pl3" />
  <tenseForm default="athdhearbhaíodh" tense="Past" dependency="Indep" person="Auto" />
  <tenseForm default="athdhearbhaigh" tense="Past" dependency="Dep" person="Base" />
  <tenseForm default="athdhearbhaíomar" tense="Past" dependency="Dep" person="Pl1" />
  <tenseForm default="athdhearbhaíodar" tense="Past" dependency="Dep" person="Pl3" />
  <tenseForm default="athdhearbhaíodh" tense="Past" dependency="Dep" person="Auto" />
  <tenseForm default="athdhearbhaíodh" tense="PastCont" dependency="Indep" person="Base" />
  <tenseForm default="athdhearbhaínn" tense="PastCont" dependency="Indep" person="Sg1" />
  <tenseForm default="athdhearbhaíteá" tense="PastCont" dependency="Indep" person="Sg2" />
  <tenseForm default="athdhearbhaímis" tense="PastCont" dependency="Indep" person="Pl1" />
  <tenseForm default="athdhearbhaídís" tense="PastCont" dependency="Indep" person="Pl3" />
  <tenseForm default="athdhearbhaítí" tense="PastCont" dependency="Indep" person="Auto" />
  <tenseForm default="athdhearbhaíodh" tense="PastCont" dependency="Dep" person="Base" />
  <tenseForm default="athdhearbhaínn" tense="PastCont" dependency="Dep" person="Sg1" />
  <tenseForm default="athdhearbhaíteá" tense="PastCont" dependency="Dep" person="Sg2" />
  <tenseForm default="athdhearbhaímis" tense="PastCont" dependency="Dep" person="Pl1" />
  <tenseForm default="athdhearbhaídís" tense="PastCont" dependency="Dep" person="Pl3" />
  <tenseForm default="athdhearbhaítí" tense="PastCont" dependency="Dep" person="Auto" />
  <tenseForm default="athdhearbhaíonn" tense="PresCont" dependency="Indep" person="Base" />
  <tenseForm default="athdhearbhaím" tense="PresCont" dependency="Indep" person="Sg1" />
  <tenseForm default="athdhearbhaímid" tense="PresCont" dependency="Indep" person="Pl1" />
  <tenseForm default="athdhearbhaítear" tense="PresCont" dependency="Indep" person="Auto" />
  <tenseForm default="athdhearbhaíonn" tense="PresCont" dependency="Dep" person="Base" />
  <tenseForm default="athdhearbhaím" tense="PresCont" dependency="Dep" person="Sg1" />
  <tenseForm default="athdhearbhaímid" tense="PresCont" dependency="Dep" person="Pl1" />
  <tenseForm default="athdhearbhaítear" tense="PresCont" dependency="Dep" person="Auto" />
  <tenseForm default="athdhearbhóidh" tense="Fut" dependency="Indep" person="Base" />
  <tenseForm default="athdhearbhóimid" tense="Fut" dependency="Indep" person="Pl1" />
  <tenseForm default="athdhearbhófar" tense="Fut" dependency="Indep" person="Auto" />
  <tenseForm default="athdhearbhóidh" tense="Fut" dependency="Dep" person="Base" />
  <tenseForm default="athdhearbhóimid" tense="Fut" dependency="Dep" person="Pl1" />
  <tenseForm default="athdhearbhófar" tense="Fut" dependency="Dep" person="Auto" />
  <tenseForm default="athdhearbhódh" tense="Cond" dependency="Indep" person="Base" />
  <tenseForm default="athdhearbhóinn" tense="Cond" dependency="Indep" person="Sg1" />
  <tenseForm default="athdhearbhófá" tense="Cond" dependency="Indep" person="Sg2" />
  <tenseForm default="athdhearbhóimis" tense="Cond" dependency="Indep" person="Pl1" />
  <tenseForm default="athdhearbhóidís" tense="Cond" dependency="Indep" person="Pl3" />
  <tenseForm default="athdhearbhófaí" tense="Cond" dependency="Indep" person="Auto" />
  <tenseForm default="athdhearbhódh" tense="Cond" dependency="Dep" person="Base" />
  <tenseForm default="athdhearbhóinn" tense="Cond" dependency="Dep" person="Sg1" />
  <tenseForm default="athdhearbhófá" tense="Cond" dependency="Dep" person="Sg2" />
  <tenseForm default="athdhearbhóimis" tense="Cond" dependency="Dep" person="Pl1" />
  <tenseForm default="athdhearbhóidís" tense="Cond" dependency="Dep" person="Pl3" />
  <tenseForm default="athdhearbhófaí" tense="Cond" dependency="Dep" person="Auto" />
  <moodForm default="athdhearbhaíodh" mood="Imper" person="Base" />
  <moodForm default="athdhearbhaím" mood="Imper" person="Sg1" />
  <moodForm default="athdhearbhaigh" mood="Imper" person="Sg2" />
  <moodForm default="athdhearbhaímis" mood="Imper" person="Pl1" />
  <moodForm default="athdhearbhaígí" mood="Imper" person="Pl2" />
  <moodForm default="athdhearbhaídís" mood="Imper" person="Pl3" />
  <moodForm default="athdhearbhaítear" mood="Imper" person="Auto" />
  <moodForm default="athdhearbhaí" mood="Subj" person="Base" />
  <moodForm default="athdhearbhaímid" mood="Subj" person="Pl1" />
  <moodForm default="athdhearbhaítear" mood="Subj" person="Auto" />
</verb>
